【裁判字號】    90,易,1613
【裁判日期】    900614
【裁判案由】    傷害
【裁判全文】
臺灣板橋地方法院刑事判決                          九十年度易字第一六一三號
    公  訴  人  臺灣板橋地方法院檢察署檢察官
    被      告  乙○○
右列被告因傷害案件，經檢察官提起公訴（九十年度偵字第四九九四號），本院判決
如左：
    主  文
乙○○傷害人之身體，處有期徒刑伍月，如易科罰金，以佰元折算壹日。
    事  實
一、乙○○為計程車司機，於民國八十九年十二月一日下午五時許，駕駛車號ＣＧ－
    八五一號營業用小客車在台北市○○路、吳興街口搭載乘客白源林，於同日下午
    六時許，至台北縣中和市○○路一四一巷四三弄一號前，向白源林收取新台幣（
    下同）二百十元之車資，白源林質疑不能按照新費率計費而堅持只照車上計費表
    所顯示之一百七十元付款，乙○○乃下車要拉白源林至警局理論，竟基於傷害之
    犯意，以徒手拉扯白源林並將之推倒，致白源林倒地受有頭部外傷合併顱內出血
    、右側臀部瘀血、右手第四指撕裂傷、右側外耳道撕裂傷之傷害。
二、案經指定代行告訴人甲○○訴請暨台北縣警察局中和分局報告台灣板橋地方法院
    檢察署檢察官偵查起訴。
    理  由
一、訊據被告乙○○矢口否認上開傷害犯行，辯稱：其與白源林因車資問題發生口角
    爭執，白源林要拉伊至派出所，而於拉扯中自行跌倒受傷，伊並未推倒白源林云
    云。惟查，右揭犯罪事實，業據被告於警訊中坦承不諱，核與告訴人甲○○於警
    偵訊時及本院訊問時指訴之情節相符，而被害人白源林受有如事實欄所載之傷害
    ，並有三軍總醫院診斷證明書二件附卷足稽，被告所辯顯係卸責之詞，並不足採
    ，本件事證明確，被告犯行堪以認定。
二、核被告乙○○所為，係犯刑法第二百七十七條第一項之傷害罪。爰審酌被告之犯
    罪動機、目的、被害人所受之傷勢程度、被告犯後態度，及迄未與被害人達成和
    解等一切情狀，量處如主文所示之刑，被告行為後，刑法第四十一條條文業經修
    正通過，經比較新舊法結果，以新法較有利於被告，自應適用新法，諭知易科罰
    金之折算標準，以資懲儆。
據上論斷，應依刑事訴訟法第二百九十九條第一項前段，刑法第二條第一項、第二百
七十七條第一項、第四十一條第一項，罰金罰鍰提高標準條例第一條前段、第二條，
判決如主文。
本案經檢察官洪清秀到庭執行職務
中      華      民      國      九十      年      六      月    十四    日
                                  臺灣板橋地方法院刑事第一庭
                                     法  官    胡  堅  勤
右正本證明與原本無異。
如不服本判決，應於判決送達後十日內，向本院提出上訴狀。
     書記官    劉  文  美
中      華      民      國      九十      年      六      月    十四    日
附錄本案所犯法條全文
中華民國刑法第二百七十七條
(普通傷害罪)
傷害人之身體或健康者，處三年以下有期徒刑、拘役或一千元以下罰金。
犯前項之罪因而致人於死者，處無期徒刑或七年以上有期徒刑；致重傷者
，處三年以上十年以下有期徒刑。


司法院資訊處製作；財團法人民間司法改革基金會備份。
